【裁判字號】    98,上易,991
【裁判日期】    981221
【裁判案由】    詐欺
【裁判全文】
臺灣高等法院高雄分院刑事判決         98年度上易字第991號
上  訴  人  臺灣高雄地方法院檢察署檢察官
被      告  甲○○
上列上訴人因被告詐欺案件，不服臺灣高雄地方法院98年度審易
字第2582號中華民國98年11月20日第一審判決（起訴案號：臺灣
高雄地方法院檢察署98年度偵緝字第2058號），提起上訴，本院
判決如下：
     主  文
上訴駁回。
     理  由
一、按刑事訴訟法第361 條、第367 條規定，不服地方法院之第
    一審判決而提起上訴者，應提出上訴書狀，並敘述具體理由
    ，為上訴必備之程式；其所提出之書狀未敘述上訴理由，或
    僅曾以言詞陳述上訴理由者，均應於上訴期間屆滿後20日內
    補提理由書於第一審法院。第一審法院經形式審查，認逾期
    未補提上訴理由者，應定期間先命補正；逾期未補正者，為
    上訴不合法律上之程式，應以裁定駁回。倘已提出上訴理由
    ，但所提非屬具體理由者，則由第二審法院以上訴不合法律
    上之程式，判決駁回。而所謂具體理由，必係依據卷內既有
    訴訟資料或提出新事證，指摘或表明第一審判決有何採證認
    事、用法或量刑等足以影響判決本旨之不當或違法，而構成
    應予撤銷之具體事由，始克當之（例如：依憑證據法則具體
    指出所採證據何以不具證據能力，或依憑卷證資料，明確指
    出所為證據證明力之判斷如何違背經驗、論理法則）；倘僅
    泛言原判決認定事實錯誤、違背法令、量刑失之過重或輕縱
    ，而未依上揭意旨指出具體事由，或形式上雖已指出具體事
    由，然該事由縱使屬實，亦不足以認為原判決有何不當或違
    法者（例如：對不具有調查必要性之證據，法院未依聲請調
    查亦未說明理由，或援用證據不當，但除去該證據仍應為同
    一事實之認定），皆難謂係具體理由，均應認其上訴為違背
    法律上之程式。（最高法院97年台上字第892 號判決參照）
二、本件公訴人上訴意旨略以：被告將金融帳戶交予不法份子使
    用，幫助詐欺取財者遂行其目的，致被害人丙○○、乙○○
    匯款至被告之國泰世華銀行前鎮分行、華南銀行高雄分行帳
    戶內而受有損失，被告之行為損害告訴人之財產權，原審判
    決科刑時，對於被告詐騙之金額未予分別斟酌，而均為相同
    之量刑，且未審酌被害人損失未獲補償，尚未原諒被告，故
    原審量處之刑度顯難收懲儆之效，其量刑未臻妥適等語。
三、然查，本案經原審審理結果，認被告基於幫助不詳年籍姓名
    之人詐欺取財之不確定故意，先後於民國97年12月間，以每
    本新臺幣（下同）4000元代價，2 次將其甫申請開立之國泰
    世華商業銀行前鎮分行（下稱世華銀行）第000000000000號
    、華南商業銀行高雄分行（下稱華南銀行）第000000000000
    號之帳戶交付詐欺集團，該詐欺集團成員並於：97年12月5
    日中午，撥打丙○○之電話，佯稱其金融帳戶遭詐騙集團之
    人盜用，必須將帳戶內之現款存入財政部指定之監管帳戶內
    ，致丙○○不疑有他而陷於錯誤，於同月18日，匯款52萬元
    至甲○○上開世華銀行帳戶內。同年12月19日上午，該詐欺
    集團成員又撥打乙○○之電話，佯稱其涉犯詐欺案件，欲監
    管其金融帳戶，致乙○○不疑有他而陷於錯誤，於同月19日
    15時許，匯款98萬元至甲○○上開華南銀行帳戶內，上開匯
    款隨即遭提領一空，核被告2 次販賣帳戶與詐欺集團成員使
    用之行為，均係犯刑法第30條第1 項、第339 條第1 項之幫
    助詐欺取財罪。被告實施詐欺構成要件以外之行為，係幫助
    犯，被告所犯上開2 罪復分論併罰。原審並審酌被告仍提供
    其所申請之金融機構帳戶予詐騙成員使用，除使被害人受有
    損害，並造成國家查緝犯罪之困難，所為實不足取，並考量
    其未受有期徒刑之前科紀錄，且並未實際參與詐欺取財犯行
    而取得詐取所得之錢財，並坦承犯行，且審酌被害人遭詐騙
    之金額非少等一切情狀，加以論罪科刑。按刑罰之量定，為
    法院得依職權自由裁量之事項，苟於法定刑度之內予以量定
    ，且客觀上並無明顯濫權之情形者，自不容當事人任憑主觀
    意見指摘其為違法、失當，原判決已審酌被告素行、暨犯案
    情節、所獲利益、被害人所受損失等等一切情狀，各量處有
    期徒刑2 月並定執行刑，係在適法範圍內行使裁量權，且核
    無量刑違法或不當之情事，檢察官上訴稱：原審有不適用法
    則之違誤，所量處之刑度顯難收懲儆之效，其量刑未臻妥適
    等語，尚不足以影響原判決之本旨，公訴人顯就原判決認定
    事實、適用法律及量刑等事項有何不當或違法之處並未具體
    指摘，自非屬上訴第二審之具體理由。原審已就本案各項情
    狀，為審酌考量，尤其已就對被告有利、不利之各該事實，
    詳為研酌及分析說明，並引為對被告量刑暨定應執行刑之依
    據，足認原審量刑及定應執行刑，合乎法律之目的，未違背
    內部性界限，無權利濫用之違法及違反比例原則、平等原則
    、公平正義等法則檢察官上訴未依據卷內既有訴訟資料或提
    出新事證，指摘或表明第一審判決有何採證認事、用法或量
    刑等足以影響判決本旨之不當或違法，而構成應予撤銷之具
    體事由，核與刑事訴訟法第361 條第2 項所稱「具體理由」
    顯非相當，其上訴顯屬違背法律上之程式，應由本院依同法
    第367 條前段、第372 條規定，不經言詞辯論，判決如主文
    。
中    華    民    國    98    年    12    月    21    日
                刑事第六庭  審判長法  官  王憲義
                                  法  官  邱永貴
                                  法  官  簡志瑩
以上正本證明與原本無異。
不得上訴。
中    華    民    國    98    年    12    月    21    日
                                  書記官  吳新貞
附錄本判決論罪科刑法條：
中華民國刑法第339條第1 項
意圖為自己或第三人不法之所有，以詐術使人將本人或第三人之
物交付者，處5 年以下有期徒刑、拘役或科或併科1 千元以下罰
金。


司法院資訊處製作；財團法人民間司法改革基金會備份。
